【裁判字號】    96,簡上,87
【裁判日期】    970416
【裁判案由】    傷害
【裁判全文】
臺灣嘉義地方法院刑事判決        九十六年度簡上字第八七號
上  訴  人
即  被  告  乙○○
選任辯護人  何永福律師
上列上訴人因傷害案件，不服本院嘉義簡易庭中華民國九十六年
二月十二日九十六年度嘉簡字第一九四號刑事簡易判決（聲請簡
易判決處刑書案號：九十五年度偵續字第六八號），提起上訴，
本院管轄之第二審合議庭判決如下：
    主  文
原判決撤銷。
乙○○犯傷害罪，處有期徒刑參月，如易科罰金，以新臺幣壹仟
元折算壹日，減為有期徒刑壹月又拾伍日，如易科罰金，以新臺
幣壹仟元折算壹日。
    事  實
一、乙○○原任位於嘉義市○區○○路二段四六一號地下二樓「
    卡氏汽車美容公司」家樂福店之店長，甲○○原為該店員工
    ，於民國九十五年七月間，甲○○數度要求調離該分店，引
    起乙○○不快，於同年月二十九日下午甲○○再次提出調離
    分店之要求，乙○○遂於同日下午四時二十分許召集該分店
    員工討論此事，期間因乙○○批評甲○○工作態度不佳，雙
    方發生爭吵，詎乙○○竟基於傷害他人身體之犯意，揮拳毆
    打甲○○頭部，致甲○○受有左耳廓瘀腫、鼻部頓傷及流鼻
    血等傷害，嗣在場員工丙○○見狀為免事端擴大影響生意，
    迅速將甲○○勸離，甲○○即報警處理。
二、案經甲○○訴由嘉義市政府警察局第一分局報請臺灣嘉義地
    方法院檢察署檢察官偵查後聲請簡易判決。
    理  由
一、按被告以外之人於審判外之陳述，經當事人於審判程序同意
    作為證據，法院審酌該言詞陳述或書面陳述作成時之情況，
    認為適當者，亦得為證據。當事人、代理人或辯護人於法院
    調查證據時，知有第一百五十九條第一項不得為證據之情形
    ，而未於言詞辯論終結前聲明異議，視為有前項之同意，刑
    事訴訟法第一百五十九條之五定有明文。查本件認定事實所
    引用之證人戊○○、丙○○、李秉熙、江信忠偵查時之證詞
    ，及下述之財團法人嘉義基督教醫院診斷證明書、病歷資料
    及甲○○傷勢說明意見書等證據方法，取得並無瑕疵，且經
    本院於審理時逐一提示予被告、辯護人表示意見，被告及辯
    護人亦未於本院言詞辯論終結前聲明異議。本院審酌採納上
    開證據，無礙被告於程序上之彈劾詰問權利，認上開證據合
    於刑事訴訟法第一百五十九條之四及同法第一百五十九條之
    五等規定，具證據能力，合先敘明。
二、訊據被告乙○○矢口否認有何傷害犯行，辯稱其並未毆打告
    訴人甲○○，有證人丙○○、丁○○之證詞為證，告訴人所
    受傷害均與其無關，係告訴人事後蓄意造成用來誣陷，指訴
    內容並不可信云云。經查：
  (一)前揭事實業據證人即告訴人甲○○於本院審理時證述明確，
    且證人戊○○於偵查中亦證稱其當天在場，與被告等人相距
    約五、六公尺，看到被告與告訴人發生爭執，被告有揮拳打
    到告訴人等語（見臺灣嘉義地方法院檢察署九十五年度偵字
    第六０五八號卷第一０頁），並有財團法人嘉義基督教醫院
    診斷證明書（見嘉義市政府警察局第一分局偵查卷第七頁）
    、病歷資料及九十六年十二月十三日嘉基醫字第九六一二０
    ００九二號函所附甲○○傷勢說明意見書（見本院卷第四一
    至五０、一二九、一三０頁）在卷可稽。
  (二)被告雖辯稱並未毆打告訴人，並舉證人丙○○、丁○○之證
    詞為證，經查證人丙○○於本院審理時固證述被告與告訴人
    發生爭執時，被告僅出手對告訴人比劃，但並無毆打告訴人
    云云（見本院卷第九九頁），惟丙○○於九十五年九月八日
    偵查時係證稱被告與告訴人爭吵拉扯，被告有出拳揮手等語
    （見同偵字卷一０頁），嗣丙○○於同年十二月十三日偵查
    時即改稱：「（問：被告與告訴人有無拉扯？）忘記了，沒
    有印象。」、「（問：乙○○有無出手打甲○○？）忘記了
    ，沒有印象。」等語（見臺灣嘉義地方法院檢察署九十五年
    度偵續字第六八號第一七頁），所述前後不符，其證詞已難
    採信，況於本院審理時，檢察官就此質問丙○○，其竟稱當
    時沒想那麼多、因為工作很煩、要銜接、想趕快結束等語（
    見本院卷第一００、一０一頁），復審酌案發現場為地下二
    樓，丙○○所處位置因空調送風及車輛保養等因素，人的感
    官受到干擾，及參酌當時丙○○因擔心影響生意，曾將告訴
    人勸離現場等情，均經丙○○於本院審理時證述在卷，益見
    丙○○之證詞並非可採。至證人丁○○於本院審理時雖證稱
    被告並未毆打告訴人云云，惟經本院詢其案發經過，其除稱
    被告並未出手毆打告訴人外，對當時被告談話內容、告訴人
    回應情形、彼等有無爭執及被告有無當場否認毆打或為任何
    辯解等節，均答稱不知道、不清楚或忘記了，本院再詢其目
    睹事件的反應，其竟稱「因客人多了，我趕快跑去作自己的
    事。」（見本院卷第一六六頁），其證述已與常情相違，自
    難憑採。
  (三)被告雖另辯稱告訴人之傷害與其無關，係蓄意誣陷云云，惟
    核被告所提出之診斷證明書，其上記載「左耳廓瘀腫、鼻部
    頓傷及流鼻血等傷害」，與前開病歷資料所載「左耳後無明
    顯外傷，無瘀腫」（見本院卷第四一頁）雖有出入，惟經本
    院函詢財團法人嘉義基督教醫院後，該院已來函說明表示係
    因檢傷護士時間短未及注意，診斷證明書之記載係醫師診查
    時之發現，並表示「鼻部頓傷」係頓物（如拳頭）所傷，外
    觀呈現瘀青、紅腫、流鼻血等情況，有前開甲○○傷勢說明
    意見書可憑，由上觀之，告訴人所受傷害確係遭拳頭毆傷無
    誤，被告雖辯解告訴人傷害係事後造成、誣陷被告云云，惟
    被告於本院審理時自承除本件外，其與告訴人之前並無衝突
    ，亦無糾紛等語（見本院卷第一八０頁），衡情，告訴人應
    無因調店一事不遂預存誣陷被告之可能，復審酌被告因此事
    件經公司認定其向員工出拳而遭記大過處分，有公司於網站
    上公告資料一紙可稽（見同偵續字卷第二五頁），而負責協
    調事件處理之當時公司經理李秉熙、副經理江信忠均於偵查
    中證稱乙○○當時雖未承認犯行，惟已向其等坦承確有作勢
    向告訴人揮拳之情形，有證人李秉熙、江信忠於偵查中之證
    詞在卷可稽（見同偵續字卷第四二至四四頁），再審酌被告
    於本院審理期間雖矢口否認犯行，惟其於警詢時曾自承當時
    與告訴人間有肢體碰觸情形（見同警偵卷第二頁），是被告
    所辯，顯係卸責之詞，不足採信，事證明確，被告犯行堪以
    認定。
三、核被告所為，係犯刑法第二百七十七條第一項之傷害罪。原
    審認定被告犯行明確，而予論罪科刑，固非無見，惟原審判
    決後，中華民國九十六年罪犯減刑條例已於同年七月十六日
    施行，本件被告所為傷害犯行，係於九十六年四月二十四日
    以前，又無不予減刑之例外情形，合於該條例之減刑條件，
    原審未及適用該條例減刑，自有未洽，被告以原審判決認定
    事實有誤為由提起上訴，雖無可採，然原審判決既有未及適
    用減刑條例之情形，自屬無可維持，應由本院撤銷原審判決
    並自為判決。爰審酌被告身為主管，竟因不滿告訴人工作態
    度出手傷害，犯後否認犯行又未與告訴人和解，惟念其係一
    時失慮致罹刑章，平日素行尚佳，因本件訴訟遭公司解職現
    失業中，及其犯罪動機、手段等一切情狀，量處如主文所示
    之刑，並諭知易科罰金之折算標準，且依中華民國九十六年
    罪犯減刑條例第二條第一項第三款、第七條規定，減其宣告
    刑二分之一，併諭知易科罰金之折算標準。
據上論斷，應依刑事訴訟法第四百五十五條之一第一項、第三項
、第三百六十九條第一項前段、第三百六十四條、第二百九十九
條第一項前段，刑法第二百七十七條第一項、第四十一條第一項
前段，刑法施行法第一條之一第一項、第二項前段，中華民國九
十六年罪犯減刑條例第二條第一項第三款、第七條、第九條，判
決如主文。
本案經檢察官廖俊豪到庭執行職務。
中    華    民    國  九十七  年    四    月    十六  日
                刑事第二庭審判長法  官  沈福財
                                法  官  林青怡
                                法  官  陳正昇
上列正本證明與原本無異。
本件不得上訴。
中    華    民    國  九十七  年    四    月    十六  日
                                書記官  侯麗茹


司法院資訊處製作；財團法人民間司法改革基金會備份。
